【裁判字號】    91,易,1556
【裁判日期】    920130
【裁判案由】    贓物
【裁判全文】
臺灣臺南地方法院刑事判決                        九十一年度易字第一五五六號
    公  訴  人  臺灣台南地方法院檢察署檢察官
    被      告  乙○○  男  十.
右列被告因贓物案件，經檢察官提起公訴（九十一年度營偵字第一二五九號），本院
判決如左：
    主  文
乙○○收受贓物，處拘役參拾日，如易科罰金，以參佰元折算壹日。
    事  實
一、乙○○於民國九十一年八月二十日晚間某時至同年月二十四日上午六時間，在某
    處，明知某不詳姓名之人所交予之Ｓ四─五八六六號自用小客車，係未持有行車
    執照或其他合法車籍證明之來路不明之贓物（丁○○所有，於九十一年八月二十
    四日凌晨失竊），竟仍予收受，作為交通工具，於九十一年八月二十四日上午六
    時許駕駛該車，行經嘉義縣鹿草鄉縣道一六三線十八公里處停放於路側時，經人
    發現報警查獲。
二、案經嘉義縣警察局水上分局報請台灣嘉義地方法院檢察署呈請台灣高等法院台南
    分院檢察署核轉台灣台南地方法院檢察署檢察官偵查起訴。
    理  由
一、訊據被告口矢口否認右揭犯行，辯稱：我沒有收受這台車，我不會開車，我不是
    在車上被查到，我是在車子附近等朋友丙○○被查到的云云。惟查，右揭自用小
    客車確係被害人丁○○於九十一年八月二十三日晚間所失竊之贓車一節，業據被
    害人丁○○於警訊時陳明並有贓物認領保管單一紙附卷足憑。而被告確有於右揭
    時地駕駛該自用小客車在路口迴轉下車等情，業據證人王介文於警訊時，證述明
    確，核與證人即查獲本件之警員甲○○到庭所證情節相符。且經王介文於警訊指
    認被告照片無訛。被告既係駕駛該車又未持有行車執照合法來源證件，其有收受
    來路不明之車輛之故意至明。雖被所辯，顯係卸責之詞，不足採信，本件事證已
    甚明確，被告犯行洵堪認定。
二、核被告收受贓物，所為係犯刑法第三百四十九條第一項之罪。爰審酌被告犯罪之
    動機、目的、手段、所生危害、犯罪後態度等一切情狀，處如主文所示之刑，併
    諭知易科罰金之折算標準，以資懲儆。
據上論斷，應依刑事訴訟法第二百九十九條第一項前段，刑法第三百四十九條第一項
、第四十一條，罰金罰鍰提高標準條例第一條前段、第二條，判決如主文。
本案經檢察官熊家興到庭執行職務。
中    華    民    國      九十二    年      一      月      三十        日
                              臺灣臺南地方法院刑事第一庭
                                      法  官  朱中和
右正本證明與原本無異。
如不服本判決應於送達後十日內向本院提出上訴狀。（應附繕本）
                                      書記官  陳著振
中    華    民    國      九十二    年      一      月      三十        日
附錄本案論罪科刑法條全文：
刑法第三百四十九條第一項：收受贓物者，處三年以下有期徒刑、拘役或五百元以下
                          罰金。


司法院資訊處製作；財團法人民間司法改革基金會備份。
